【裁判字號】    97,交抗,219
【裁判日期】    970520
【裁判案由】    違反道路交通管理處罰條例
【裁判全文】
臺灣高等法院交通事件裁定             97年度交抗字第219號
抗  告  人
即受處分人  三兆汽車商行（即蔡碧珠）
上列抗告人因違反道路交通管理處罰條例案件，不服臺灣臺北地
方法院，中華民國97年1月21日所為裁定（96年度交聲字第1909
號），提起抗告，本院裁定如下：
    主  文
抗告駁回。
    理  由
一、聲明異議意旨略以：異議人即受處分人三兆汽車商行（即蔡
    碧珠）（下稱三兆車行）所有之2E-4120號自小貨車，於民
    國96年10月27日下午4時12分許，為台北市政府警察局交通
    警察大隊依道路交通管理處罰條例第56條第1項第9款「停車
    時間不依規定」逕行舉發；惟依據臺北市政府法規委員會94
    年6月16日北市法一字第09431048600號函釋：「遊動廣告物
    車輛」定義為：「指以廣告宣傳品為主要目的或用途並於車
    身上設置以宣傳自身或他人之商品、服務或其他意見表達之
    車輛」；然若車輛車身附設廣告，但其主要目的係以運送物
    品者，則不屬之，如快遞業、超商物流業等。而依上開車輛
    移置現場採證照片所示，其內容已自行塗損，無法辨識為何
    樣廣告，故未構成「於車身上設置宣傳自身或他人之商品、
    服務或其他意見表達車輛」之要件，為此對原處分不服，而
    聲明異議等語。
二、原裁定意旨略以：
  (一)異議人三兆車行所有車號2E-4120號自用小貨車確有於96年
    10月27日下午4時12分許，停放在台北市○○○路○段191 巷
    62弄16號對面道路，經臺北市政府警察局交通警察大隊執勤
    員警以「停車時間不依規定」之事由，逕行掣單舉發之事實
    ，為異議人所自認，並有臺北市政府警察局北市警交大字第
    A02WQE143號舉發違反道路交通管理事件通知單一紙及採證
    照片五幀在卷可稽，自堪認定屬實。
  (二)異議人雖稱其所有之上開車輛，廣告內容已自行塗損，無法
    辨識為何廣告，已非遊動廣告物車輛云云，然觀諸前述採證
    照片，可知上開車輛之車體四方外圍，均釘有大型看板，該
    車前方、側邊及後方看板上，均載有「*谷TOP企業總部」等
    文字，雖然看板上其他較小之文字、符號業以綠漆噴霧，但
    最醒目之「TOP企業總部」字體，仍未刪除，因上開字體甚
    為斗大，顯然足以引起過往路人之注意，就上開文字留下印
    象，而達到廣告之效果；且該車之側邊看板，除「TOP」文
    字外，上方尚有箭頭標示，則此種標示方式當足以引起過路
    人之好奇，而依標示方式尋查「TOP企業總部」之座落位置
    ，亦足以達到廣告效果。故上開汽車之標示方式，顯在向不
    特定人告知其廣告，客觀上係以宣傳自身或他人之商品、服
    務等為主要功能，自得認定係屬遊動廣告物車輛，而應受前
    揭法令規範。異議人辯稱前開車輛非屬遊動廣告物車輛云云
    ，尚屬卸責之詞，不足採信。從而，原處分機關依道路交通
    管理處罰條例第56條第1項第9款及違反道路交通管理事件統
    一裁罰基準表規定，裁處異議人罰鍰新臺幣（下同）六百元
    ，核無不當，本件異議為無理由，應予駁回。
三、抗告意旨略以：系爭車輛之車體內容已經塗損，雖車頭局部
    尚留存「TOP企業總部」及箭頭字樣，惟無電話、地址，車
    體側面之大面積亦已塗損，與正常廣告迥然不同；且同時間
    尚有車號OY-0608、IJ-6207號自用小貨車亦因類似情形遭舉
    發，惟經提起異議後，均經撤銷處分在案。為此提起抗告，
    請求撤銷原裁定，另為適法之處理等語。
四、經查：
  (一)按汽車停車時，在停車場內或路邊准停車處所停車時，應依
    規定停放，不得紊亂；且停車時間、位置、方式及車種，如
    公路主管機關、市區道路主管機關或警察機關有特別規定時
    ，應依其規定，道路交通安全規則第112條第1項第14、16款
    定有明文。次按，汽車駕駛人停車時，停車時間、位置、方
    式、車種不依規定者，處六百元以上一千二百元以下罰鍰；
    又為維護道路交通安全與暢通，公路或警察機關於必要時，
    得指定某線道路或某線道路區段禁止或限制車輛、行人通行
    ，或禁止穿越道路，或禁止停車及臨時停車，道路交通管理
    處罰條例第56條第1項第9款及第5條第1款亦各著有明文。臺
    北市政府因依上開規定暨市區道路條例第28條、臺北市廣告
    物暫行管理規則第25條等規定，為加強遊動廣告車輛之管理
    及維護交通順暢、提高本市停車格位之週轉率，及為避免廣
    告物車輛懸掛之巨型看板影響過往車輛之視線而危及交通安
    全，而規定自96年7月16日零時起，禁止遊動廣告物車輛於
    每日上午7時至下午9時，停放於台北市○○道路（含公有及
    公有委外之路外停車場）等情，有臺北市政府96年7月5日府
    交三字第09632314100號令一紙附卷可稽（見本院卷，原審
    引用失效之台北市政府94年7月13日府交三字第09405898300
    號令函，應予更正），是台北市○○道路，於每日上午7時
    至下午9時，禁止停放遊動廣告物車輛，如有違反，即應依
    道路交通管理處罰條例第56條第1項第9款「停車時間不依規
    定」處罰之。
  (二)本件抗告人三兆汽車商行（即蔡碧珠）所有之車號2E-4120
    號自小貨車，於96年10月27日下午4時12分許，停放於台北
    市○○○路○段191巷62弄16號對面，經臺北市政府警察局交
    通大隊以「停車時間不依規定」之事由，逕行掣單舉發等事
    實，有臺北市政府警察局北市警交大字第AO2WQE143號舉發
    違反道路交通管理事件通知單、舉發照片等在卷可憑，抗告
    人亦不否認其所有車輛於前揭時地停放之行為，自堪信為真
    正。
  (三)按「遊動廣告物車輛」係指以廣告宣傳為主要目的或用途並
    於車輛上設置廣告，以宣傳自身或他人之商品、服務或其他
    意見表達之車輛；若車輛車身雖附設廣告，但其主要目的係
    以運送貨（物）品者，則不屬之；例如快遞業、超商物流車
    輛等，有台北市政府交通局94年12月15日北市交三字第0943
    5795200號函附卷可參。抗告人雖辯稱已將看板上之電話、
    地址等字樣塗損，且無其他車輛再予輔導供路人依箭頭指示
    前進，已與正常之廣告有別云云，惟按廣告樣式種類繁多，
    只要客觀上足以達到宣傳自身或他人之商品、服務即足當之
    ，並不以詳列廣告標的物之內容細目為必要，抗告人縱將看
    板上之電話、地址污損至難以辨識之程度，惟其宣傳「TOP
    企業總部」商品之行為仍屬存在，此觀諸本件警方採證之違
    規照片中，系爭車號2E-4 120號小貨車主要車身四週均有大
    型廣告看板懸掛，車頭「TOP企業總部」字體醒目，車身及
    車尾亦有「TOP」字樣，此均足以引起一般道路使用人之注
    意而達到廣告宣傳之效果甚明，抗告人上揭所辯，與事實不
    符，委無足採。另抗告人所指其所有另二部車輛因相同行為
    遭舉發，經其異議後均不罰云云（原審96年度交聲字第1907
    號、1910號），核其車輛上之廣告，均已塗損無法辨識，與
    本案所為顯有不同，自不能任意比附援引，附此敘明。
五、綜上，抗告人所有上開遊動廣告物車輛確有於前揭時地停放
    於禁止遊動廣告物車輛停放之處所，已甚明確，原審據此為
    駁回抗告人異議之裁定，核無不合。抗告意旨仍執系爭車輛
    車身字體未達廣告效果為由，提起抗告，所辯並無可採，應
    予駁回。
據上論結，應依道路交通案件處理辦法第26條，刑事訴訟法第41
2條，裁定如主文。
中    華    民    國    97    年    5     月    20    日
                  刑事第十庭審判長法  官  楊炳禎
                                  法  官  李春地
                                  法  官  朱光仁
以上正本證明與原本無異。
不得再抗告。
                                  書記官  王宜玲
中    華    民    國    97    年    5     月    22    日


司法院資訊處製作；財團法人民間司法改革基金會備份。
